【裁判字號】    98,易,593
【裁判日期】    980818
【裁判案由】    竊盜
【裁判全文】
臺灣屏東地方法院刑事判決               98年度易字第593號
公  訴  人  臺灣屏東地方法院檢察署檢察官
被      告  甲○○
上列被告因竊盜等案件，經檢察官提起公訴（98年度偵字第3057
、3461號），本院合議庭裁定改行簡式審判程序，判決如下：
    主  文
甲○○攜帶兇器竊盜，累犯，處有期徒刑壹年，扣案鐵剪刀壹把
沒收之；又竊盜，累犯，處有期徒刑貳月，扣案鑰匙壹支沒收之
；又竊盜，累犯，處有期徒刑肆月，扣案鑰匙壹支沒收之。應執
行有期徒刑壹年肆月，扣案鐵剪刀壹把、鑰匙壹支均沒收之。
    事  實
一、甲○○前於民國95年間，因施用毒品等案件，經本院以94年
    度訴字第938 號判處應執行有期徒刑1 年2 月確定，於96年
    4 月3 日假釋付保護管束，於96年6 月29日縮刑期滿，視為
    執行完畢。詎仍不知悔改，復意圖為自己不法之所有，而為
    下列行為：
    (一)於98年3 月19日清晨6 時40分許，騎乘其父張有福所有之
      車號NE9-510 號重型機車，攜帶其所有客觀上對人體具有
      危險性而可供兇器使用之鐵剪刀1 把，至丁○○○位於屏
      東縣屏東市○○里○○路744 巷1 號之住處，擅自打開未
      上鎖之大門侵入之（侵入住居部分未據告訴），即以上開
      鐵剪刀剪斷有線電視訊號線之方法，竊取丁○○○屋內液
      晶電視機1 台（因其銷贓而未尋回）。嗣經丁○○○發現
      該電視機遭竊後報警，為警循線查獲上情，並扣得上開鐵
      剪刀。
    (二)又於98年4 月20日上午8 時45分許，在屏東縣屏東市○○
      里○○街118 號前，以其所有之鑰匙1 支插入丙○○所有
      之車號OPE-156 號重型機車鑰匙孔中發動而竊取之（尋回
      後已發還丙○○）。嗣於後述案件為警查獲時，自首上情
      。
    (三)又於98年5 月4 日中午12時許，在屏東縣屏東市○○街93
      之1 號前，同以上開鑰匙插入乙○○使用之車號OPW-968
      號重型機車鑰匙孔中發動而竊取之（尋回後已發還乙○○
      ）。嗣經乙○○報警後為警方循線查獲上情。
二、案經屏東縣政府警察局屏東分局報告臺灣屏東地方法院檢察
    署檢察官偵查起訴。
    理  由
一、訊據被告甲○○對上揭事實坦承不諱，核與證人即被害人丁○○○、丙○○、乙○○於警偵訊中指證失竊情節相符，亦
    與證人張哲榮於警偵訊中陳述收受前揭電視機代為變賣等語
    無違，復有車號NE9-510 號重型機車車籍查詢1 紙、路口監
    視錄影翻拍照片2 張、車號NE9-510 號重型機車及扣案鐵剪
    刀照片各1 張、屏東縣政府警察局車輛協尋電腦輸入單2 紙
    、贓物認領保管單2 紙、機車竊盜及扣案鑰匙相關照片6 張
    附卷可稽，並有扣案鐵剪刀1 把、扣案鑰匙1 支可資佐證，
    足認被告自白與事實相符，事證明確，其犯行均堪以認定，
    應予依法論科。
二、按刑法第321 條第1 項第3 款所規定之攜帶兇器竊盜罪，係
    以行為人攜帶兇器竊盜為其加重條件，此所謂兇器，其種類
    並無限制，凡客觀上足對人之生命、身體、安全構成威脅，
    具有危險性之兇器均屬之，且祇須行竊時攜帶此種具有危險
    性之兇器為已足，並不以攜帶之初有行兇之意圖為必要，有
    最高法院79年台上字第5253號判例可稽。扣案鐵剪刀1 把，
    足以剪斷有線電視訊號線，顯對人體具有危險性，自屬兇器
    無疑。
三、核被告所為，係先後犯刑法第321 條第1 項第3 款攜帶兇器
    之加重竊盜罪1 件、刑法第320 條第1 項之竊盜罪2 件。其
    3 件竊盜，犯意各別，行為互殊，應分論併罰之。被告前有
    如事實欄所載之罪刑執行情形，有臺灣高等法院被告前案紀
    錄表附卷可參，其受徒刑之執行完畢，5 年以內故意再犯有
    期徒刑以上之罪，均為累犯，應加重其刑。被告於有偵查犯
    罪職權之公務員發覺其所犯如事實欄(二)所示之犯罪前，主動
    向員警自首犯罪而接受審判，有該部分警詢筆錄可憑，徵其
    悔悟之心，該部分依刑法第62條前段減輕其刑，並先加後減
    之。爰審酌被告年輕力壯，卻一再施用毒品、竊盜，有上揭
    前案紀錄表可參，素行不良，敗壞社會治安，且攜帶兇器侵
    入他人住宅行竊，危害性特別高，又本案即連犯3 件竊盜，
    可見惡性非淺，惟念其所竊之機車已發還被害人，及其坦承
    犯行，部分自首，犯後態度尚佳等一切情狀，各量處如主文
    所示之刑，再定其應執行之刑，以示懲儆。扣案鐵剪刀1 把
    、鑰匙1 支，均係被告所有供行竊所用之物，併宣告沒收之
    。
據上論斷，應依刑事訴訟法第273 條之1 第1 項、第299 條第1
項前段，刑法第321 條第1 項第3 款、第320 條第1 項、第38條
第1 項第2 款、第47條第1 項、第62條前段、第51條第5 款、第
9 款，刑法施行法第1 條之1 ，判決如主文。
本案經檢察官陳啟能到庭執行職務
中    華    民    國    98    年    8     月    18    日
                  刑事第四庭    法  官  蔡嘉裕
以上正本證明與原本無異。
如不服本判決，應於收受本判決送達後10日內，向本院提出上訴
書狀（應敘述具體理由並附繕本）轉呈二審法院，其未敘述上訴
理由者，至遲應於上訴期間屆滿後20日內，向本院補提理由書狀
，切勿逕送二審法院。
中    華    民    國    98    年    8     月    18    日
                                書記官  許倬維
附錄論罪科刑法條：
刑法第320條第1項
意圖為自己或第三人不法之所有，而竊取他人之動產者，為竊盜
罪，處5年以下有期徒刑、拘役或5百元以下罰金。
刑法第321條第1項第3款
犯竊盜罪而有左列情形之一者，處6月以上、5年以下有期徒刑：
三  攜帶兇器而犯之者。


司法院資訊處製作；財團法人民間司法改革基金會備份。
